【裁判字號】    92,交訴,83
【裁判日期】    920807
【裁判案由】    過失致死
【裁判全文】
臺灣彰化地方法院刑事判決                          九十二年度交訴字第八三號
    公  訴  人  臺灣彰化地方法院檢察署檢察官
    被      告  乙○○
右列被告因過失致死案件，經檢察官聲請簡易判決處刑（九十一年度偵字第八一○八
號），本院改依通常程序判決如左：
    主      文
乙○○從事業務之人，因過失致人於死，處有期徒刑陸月，如易科罰金，以佰元折
算壹日。緩刑年。
    事      實
一、乙○○以駕駛職業聯結車為業，為從事駕駛業務之人。於民國九十一年九月二十
    七日上午七時四十三分許，乙○○駕駛車牌號碼六Ｊ─七一二號之營業用貨運曳
    引車，自中山高速公路彰化交流道南向出口匝道由北往南左轉，甫進入彰化縣彰
    化市○○○路時，原應於車輛行進中應隨時注意左右來車，並隨時採取必要安全
    措施，且依當時天候晴、日間自然光，路面乾燥平坦無障礙物，並無不能注意之
    情事，竟於左轉時疏於注意，適陳嘉榮駕駛車牌號碼ＧＺ八─九七八號重機車行
    經上開路段，遭乙○○所駕車輛之右後車身撞擊，致陳嘉榮卡入曳引車車下，頭
    部被曳引車右後輪胎輾過而當場死亡。乙○○因車身起伏發覺有異，乃下車查看
    ，並立即主動以行動電話報案，且自願接受裁判。
二、案經檢察官自動檢舉偵查後聲請簡易判決處刑，本院改依通常程序審理。
    理      由
一、訊據被告乙○○坦承於右述時、地駕駛曳引車肇事，致被害人陳嘉榮當場死亡等
    情不諱，惟辯稱：當時其是跟著前車由高速公路交流道緩慢地左轉至中華西路，
    行進時是綠燈，轉彎後車身要拉直的時候，號誌才變成紅燈，並未看見被害人陳
    嘉榮之機車，且被害人陳嘉榮駕駛機車應行駛其他替代道路以確保安全，該處不
    宜機車行駛云云。經查：車禍發生之經過，除據被告陳述在卷外，另有道路交通
    事故調查表（含現場圖）、現場照片在卷可稽。觀諸現場照片顯示肇事地點為雙
    向道，右側路邊舖設紅色標線，依交通事故調查報告表上記載該處有設置「機車
    道」（應係指紅色標線右側之路面空間），惟按「道路交通標誌標線號誌設置規
    則」第一百六十九條之規定，紅色標線係「禁止臨時停車」之標示，並非作為快
    慢車道之分界，然由前述調查報告上之記載，及現場照片顯示許多機車行經該路
    段等情，均可知該處路段並未禁止機車通行，被害人駕駛機車行經該處，自合乎
    規定。另依道路交通事故調查表及現場照片，顯示事發當時天候晴、日間自然光
    ，路面乾燥平坦無障礙物，客觀上並無不能注意之情事，而被告駕駛曳引車，視
    角易受車身限制，轉彎時更應謹慎小心，惟其未查覺右方來車，致撞擊被害人所
    駕之機車，應認被告有過失。被害人因此頭部卡入貨車後方車輪遭輾過而當場死
    亡等情，有現場照片為證，並經檢察官督同檢驗員相驗明確，而製有相驗屍體證
    明書、驗斷書在卷可稽，足認被害人之死亡結果與被告之過失駕駛行為之間，確
    有相當因果關係。綜上，被告所辯尚非可採，本件事證明確，被告犯行堪以認定
    。
二、核被告所為，係犯刑法第二百七十六條第二項之業務過失致死罪。被告於肇事後
    即打電話報警，並向前來處理之警員承認為肇事者而自願接受裁判等情，業據其
    自述在卷，並有道路交通事故調查報告表可資參佐，與刑法第六十二條前段所定
    自首之要件相符，依法減輕其刑。爰審酌被告於肇事後即報警處理，且力求與被
    害人家屬達成和解，已給付新台幣四百萬元（含保險理賠金額），此有埔鹽鄉調
    解委員會調解書為憑，被害人之父甲○○於偵訊中亦表明不予追究之意旨，足認
    被告犯後態度尚屬良好，另參酌被告未注意右方來車而肇事之過失程度等一切情
    狀，量處如主文所示之刑，並諭知易科罰金之折算標準，以示懲戒。末查被告於
    八十年間曾因業務過失致死案件，經本院判處有期徒刑六月，緩刑三年確定，嗣
    該緩刑期滿未經撤銷，其刑之宣告失其效力，有台灣高等法院被告前案紀錄表一
    紙在卷可參，查被告犯後態度尚屬良好，並給付前述賠償金額，足認其歷此事件
    應知所警惕，信無再犯之虞，本院認所宣告之刑，以暫不執行為適當，爰宣告緩
    刑三年，以促其注意謹慎。
據上論斷，應依刑事訴訟法第四百五十二條、第二百九十九條第一項前段，刑法第二
百七十六條第二項、第六十二條前段、第四十一條第一項前段、第七十四條第一款，
罰金罰鍰提高標準條例第一條前段、第二條，判決如主文。
本案經檢察官孫沛琦到庭執行職務。
中      華      民      國    九十二    年      八      月      七      日
                                臺灣彰化地方法院刑事第三庭
                                       審判長法官  余   仕   明
法      官  施   坤   樹
                                       法      官  黃   玉   齡
右正本證明與原本無異。
如不服本判決，應於判決送達後十日內向本院提出上訴狀( 須附繕本 )。
告訴人或被害人對於判決如有不服具備理由請求檢察官上訴者，其上訴期間之計算係
以檢察官收受判決正本之日期為準。
                                      法院書記官   許   騰   云
中      華      民      國    九十二    年      八      月      十一    日
附錄本案論罪科刑法條全文：
中華民國刑法第二百七十六條
因過失致人於死者，處二年以下有期徒刑、拘役或二千元以下罰金。
從事業務之人，因業務上之過失犯前項之罪者，處五年以下有期徒刑或拘
役，得併科三千元以下罰金。


司法院資訊處製作；財團法人民間司法改革基金會備份。
